【裁判字號】    99,小上,76
【裁判日期】    991004
【裁判案由】    給付管理費
【裁判全文】
臺灣臺北地方法院民事裁定              99年度小上字第76號
上  訴  人  鴻福商業大樓管理委員會
法定代理人  乙○○
被  上訴人  甲○○○
上列當事人間請求給付管理費事件，上訴人對於民國99年4月23
日本院臺北簡易庭99年度北小字第32號第一審判決提起上訴，本
院裁定如下：
    主  文
上訴駁回。
第二審訴訟費用新臺幣壹仟伍佰元由上訴人負擔。
    事 實 及 理 由
一、按對於小額程序之第一審裁判之上訴或抗告，非以其違背法
    令為由，不得為之。又上訴狀內應記載上訴理由，表明下列
    各款事項：(一)原判決違背之法令及具體內容。(二)依訴訟資料
    可認為原判決有違背法令之具體事實，民事訴訟法第436條
    之24第2項、第436條之25分別定有明文。又依同法第436條
    之32第2項準用第468條規定，判決不適用法規或適用不當者
    ，為違背法令。是當事人對於小額程序第一審判決提起上訴
    ，如依民事訴訟法第468條規定，以小額程序第一審判決有
    不適用法規或適用法規不當為理由時，其上訴狀或理由書應
    有具體之指摘，並揭示該法規之條項或其內容，若係成文法
    以外之法則，應揭示該法則之旨趣，倘為司法院解釋或最高
    法院之判例，則應揭示該判解之字號或其內容。上訴狀或理
    由書如未依此項方法表明者，即難認為已對於小額程序第一
    審判決之違背法令有具體之指摘，其上訴自難認為合法。
二、本件上訴意旨略以：鴻福商業大樓（下稱鴻福大樓）自民國
    67年取得臺北市政府工務局67使字1319號使用執照至今，已
    歷經30年餘年之時間。在此期間，鴻福大樓之公共基金支出
    均係經由上訴人簽名確認並逐月公告，其管理費之收入及計
    算標準亦係依據區分所有權人會議通過之管理條例規定辦理
    ，絕無瑕疵。因大樓管理費之收取，通常會將電梯、樓梯、
    儲水塔、騎樓、管理室、電器室、走道…等公共設施空間納
    入計算，是被上訴人房屋之權狀登記面積為23.41平方公尺
    ，上訴人以27.9平方公尺收取管理費，應屬正確。況且，被
    上訴人之子余天民自67年起，也無異議的按時繳付管理費長
    達20年，但近10年來該屋經被上訴人胞弟蕭家慶用以辦公後
    ，卻無人給付管理費及分擔公用電費，上訴人只好依職權對
    被上訴人催繳費用，竟然有不同結果，原審判決實屬不當等
    語。
三、經查，上訴意旨僅就原審取捨證據及認定事實為指摘，並未
    具體指摘原審判決有何不適用法規或適用不當之情形，復未
    指明所違背之法規、法則、司法解釋或最高法院判例，以指
    出原判決違背何等法令等，依前揭規定意旨及說明，應認上
    訴人提起本件上訴，未具上訴之合法程式，其上訴自難認為
    合法，應予駁回。
四、本件訴訟費用額，確定為如主文第2項所示。
五、據上論結，本件上訴為不合法。爰依民事訴訟法第436條之
    32第1項、第2項、第444條第1項前段、第436條之19第1項、
    第95條、第78條，裁定如主文。
中    華    民    國    99    年    10    月     4    日
                民事第一庭審判長法  官  朱漢寶
                                法  官  洪文慧
                                法  官  楊晉佳
以上正本係照原本作成。
本裁定不得抗告。
中    華    民    國    99    年    10    月     4    日
                                書記官  蘇炫綺

司法院資訊處製作；財團法人民間司法改革基金會備份。
